臺灣臺中地方法院刑事判決
111年度易字第2137號
公  訴  人  臺灣臺中地方檢察署檢察官
被      告  岳金錡



指定辯護人  本院公設辯護人楊淑婷
上列被告因毒品危害防制條例案件，經檢察官提起公訴（111年
度毒偵字第2166號）後，聲請改依協商程序而為判決，本院判決
如下：
    主    文
岳金錡施用第二級毒品，處有期徒刑柒月。
    犯罪事實及理由
一、本件犯罪事實及證據，除證據部分增列「被告岳金錡於本院
    審理程序之自白」外，餘均引用檢察官起訴書之記載（如附
    件）。
二、本件經檢察官與被告於審判外進行協商，被告認罪，並經指
    定辯護人協助被告與檢察官協商，業就被告前案紀錄關於累
    犯部分併為協商，其等協商合意內容如主文所示。經查，上
    開協商合意並無刑事訴訟法第455條之4第1項所列各款情形
    之一，檢察官聲請改依協商程序而為判決，本院爰不經言詞
    辯論，於協商合意範圍內為協商判決，合予敘明。
三、應適用之法條：刑事訴訟法第455條之2第1項、第455條之4
    第2項、第455條之5、第455條之8、第454條第1項、第2項，
    毒品危害防制條例第10條第2項，刑法第11條前段、第47條
    第1項。
四、協商判決除有刑事訴訟法第455條之4第1項第1款於本訊問程
    序終結前，被告撤銷協商合意或檢察官撤回協商聲請者；第
    2款被告協商之意思非出於自由意志者；第4款被告所犯之罪
    非第455條之2第1項所定得以聲請協商判決者；第6款被告有
    其他較重之裁判上一罪之犯罪事實者；第7款法院認應諭知
    免刑或免訴、不受理者情形之一，或違反同條第2項「法院
    應於協商合意範圍內為判決。法院為協商判決所科之刑，以
    宣告緩刑、2年以下有期徒刑、拘役或罰金為限」之規定者
    外，不得上訴。
五、如有上開得上訴之情形，而不服本件判決，應於收受判決送
    達後20日內向本院提出上訴書狀（應敘述具體理由並附繕本
    ），如未敘述上訴理由者，應於上訴期間屆滿後20日內向本
    院補提理由書。
本案經檢察官鄭葆琳提起公訴，檢察官蕭擁溱到庭執行職務。
中　　華　　民　　國　　111 　年　　12　　月　　9 　　日
                    刑事第一庭  法  官  陳淑芳
以上正本證明與原本無異。
                                書記官  孫立文
中　　華　　民　　國　　111 　年　　12　　月　　9 　　日
附錄論罪科刑法條
毒品危害防制條例第10條
施用第一級毒品者，處6月以上5年以下有期徒刑。
施用第二級毒品者，處3年以下有期徒刑。
附件
臺灣臺中地方檢察署檢察官起訴書
                                   111年度毒偵字第2166號
　　被　　　告　岳金錡　男　34歲（民國00年0月0日生）
　　　　　　　　　　　　住○○市○里區○○路00巷00號
                        （現因另案在法務部○○○○○○○○○○○執行中）
　　　　　　　　　　　　國民身分證統一編號：Z000000000號
上列被告因違反毒品危害防制條例案件，業經偵查終結，認為應
提起公訴，茲將犯罪事實及證據並所犯法條敘述如下：
　　　　犯罪事實
一、岳金錡前因施用第二級毒品案件，經法院分別判決判處有期
    徒刑6月、6月、7月，合定應執行有期徒刑1年2月確定，又
    因施用第二級毒品案件，經法院分別判決判處有期徒刑6月
    、7月，合定應執行有期徒刑10月確定，上開2案接續執行後
    ，於民國109年3月25日縮短刑期假釋出監付保護管束，嗣經
    撤銷假釋，執行殘刑6月16日後，於110年7月13日執行完畢
    出監。復因施用第二級毒品案件，經依法院裁定送觀察、勒
    戒，因無繼續施用毒品之傾向，於110年4月9日執行完畢釋
    放出所，經本署檢察官以110年度毒偵字第2276號、第3935
    號、第4129號案件為不起訴之處分。詎猶不知悔改，仍基於
    施用第二級毒品之犯意，於111年4月10日23時許，在臺中市
    東區某友人住處內，以將甲基安非他命置於玻璃球內燒烤加
    熱後，吸食所產生煙霧之方式，施用第二級毒品甲基安非他
    命1次。嗣為警持本署檢察官核發之強制到場(強制採驗尿液
    )通知其到場採集尿液送驗，結果呈安非他命、甲基安非他命
    陽性反應，而查悉上情。
二、案經臺中市政府警察局霧峰分局報告偵辦。
　　　　證據並所犯法條
一、上揭犯罪事實，業據被告岳金錡於警詢時及偵查中均坦承不
    諱，並有欣生生物科技股份有限公司濫用藥物尿液檢驗報告
    、臺中市政府警察局霧峰分局委託鑑驗尿液代號與真實姓名
    對照表、本署檢察官核發之強制到場(強制採驗尿液)許可書
    等各1份在卷可稽，足認被告於於警詢時及偵查中之自白核
    與事實相符，其犯嫌堪以認定。
二、核被告所為，係犯毒品危害防制條例第10條第2項之施用第
    第二級毒品罪嫌。其施用第二級毒品甲基安非他命前後持有
    該毒品之低度行為，應為施用毒品之高度行為所吸收，不另
    論罪。又被告曾受有期徒刑之執行完畢，有刑案資料查註紀
    錄表附卷可參，其於5年以內故意再犯本件有期徒刑以上之
    罪，為累犯，請依刑法第47條第1項之規定，加重其刑。被
    告於有期徒刑執行完畢5年以內，故意再犯本件有期徒刑以
    上之罪，有本署刑案資料查註紀錄表及矯正簡表在卷可稽，
    依刑法第47條第1項之規定應論以累犯。又依司法官大法官
    會議釋字第775號解釋及最高法院110年度台上大字第5660號
    裁定意旨，累犯是否加重其刑，應考量累犯者是否具有「特
    別惡性」及「對刑罰反應力薄弱」等立法理由。經查，本件
    被告所犯前案與本案之罪質相同、犯罪類型、侵害法益種類
    相同、惡性程度非輕，且前案執行完畢距本案案發時間僅不
    到1年，是足認被告對先前所受刑之執行顯然欠缺感知、刑
    罰反應力薄弱而有特別惡性，再被告亦無刑法第59條所定犯
    罪之情狀顯可憫恕，認科以最低度刑仍嫌過重之情形，爰請
    依前揭解釋及裁定意旨，審酌加重其刑。
三、依毒品危害防制條例第23條第2項、刑事訴訟法第251條第1
    項提起公訴。
　　此　  致
臺灣臺中地方法院
中　　華　　民　　國　 111　　年　　10 　 月   　11   日
　　　　　　　　　　　　　　　檢　察　官  鄭葆琳 
本件正本證明與原本無異
中　　華　　民　　國　 111　　年　　10　　月　　17　　日
                              書  記  官  林已茜
附錄本案所犯法條全文
毒品危害防制條例第10條
施用第一級毒品者，處 6 月以上 5 年以下有期徒刑。
施用第二級毒品者，處 3 年以下有期徒刑。